臺灣臺中地方法院臺中簡易庭小額民事判決
110年度中小字第4040號
原      告  裕邦信用管理顧問股份有限公司

法定代理人  陳載霆  
訴訟代理人  蘇偉譽  
            劉書瑋  
被      告  劉家倫即劉彥伯

上列當事人間給付電信費事件，於民國111年1月20日言詞辯論終
結，本院判決如下：
    主      文
原告之訴駁回。
訴訟費用新臺幣壹仟元由原告負擔。
    事實及理由
一、原告主張：被告前向訴外人亞太電信股份有限公司（下稱亞
    太電信）申請租用電信門號0000000000號使用（3G），合約
    期間為民國103年11月24日起至106年6月14日止，嗣改約為4
    G專案，合約期間為105年1月4日至108年1月11日，詎被告未
    依約繳納電信費用，經原告屢次催繳均置之不理，原告遂於
    105年8月14日停用上開門號，並終止電信服務契約，被告尚
    積欠電信費新臺幣（下同）1400元、提前終止契約之專案補
    貼款1萬1729元，共1萬3129元未清償。嗣亞太電信於109年9
    月11日將上開債權讓與原告，爰依電信服務契約及債權讓與
    之法律關係請求被告給付1萬3129元，及其中1400元自109年
    9月12日起至清償日止，按年息百分之5計算之利息等語，並
    聲明：被告應給付原告1萬3129元，及其中1400元自109年9
    月12日起至清償日止，按年息5%計算之利息。
二、被告則以：電信欠費已經逾2年消滅時效等語置辯，答辯聲
    明：駁回原告之訴。
三、得心證之理由：
  ㈠原告主張之事實，業據其提出欠費門號資訊、債權讓與通知
    書、中華郵政掛號郵件收件回執、債權讓與證明書、行動電
    話服務申請書、專案同意書、專案補償款繳款單、亞太電信
    契約條款說明書及申請書等件為證（見司促卷第11-14、16-
    18頁、中小卷第47-49、59-71頁），且為被告所不爭執，自
    堪認屬實。
　㈡按消滅時效，自請求權可行使時起算；時效完成後，債務人
    得拒絕給付，民法第128條前段、第144條1項分別定有明文
    ；權利因時效消滅者，其效力及於從權利，同法第146條定
    有明文。前揭條文所稱之從權利，自應包括已屆期之遲延利
    息在內；又債務人於受通知時，所得對抗讓與人之事由，皆
    得以之對抗受讓人，同法第299條第1項亦定有明文。次按商
    人、製造人、手工業人所供給之商品及產物之代價請求權，
    因2年間不行使而消滅，民法第127條第8款定有明文。所謂
    「商品」，法文上雖無明確定義，然該條所定之請求權，在
    立法上均有宜速履行或應速履行之目的。又商人、製造人、
    手工業人所供給之商品及產物之代價，係指商人就其所供給
    之商品及製造人、手工業人就其所供給之產物之代價而言，
    蓋此項代價債權多發生於日常頻繁之交易，故賦與較短之時
    效期間以促從速確定（最高法院39年台上字第1155號判決意
    旨參照）。是所謂「商品」定義之範圍，應自該商品是否屬
    「日常頻繁之交易，且有促從速確定必要性」以為觀察。茲
    「電信」係指利用有線、無線，以光、電磁系統或其他科技
    產品發送、傳輸或接收符號、信號、文字、影像、聲音或其
    他性質之訊息，「電信服務」係指利用電信設備所提供之通
    信服務，電信法第2條第1款、第3款定有明文。電信公司經
    營電信業務，提供有線、無線之電信網路發送、傳輸或接收
    符號、信號、文字、影像、聲音或其他性質之訊息而向使用
    者收取對價，而現今社會無線通信業務益加蓬勃發展，使用
    至為頻繁，此類債權應有從速促其確定之必要性，應認電信
    服務為電信業者提供之商品，而電信費用則為其提供商品之
    代價，電信公司對用戶之電信費用請求權，應有民法第127
    條第8款2年短期時效之適用（臺灣高等法院暨所屬法院92年
    法律座談會民事類提案第4號審查意見及研討結果亦可資參
    照）。茲就原告請求之項目及金額，審酌如下：
　⒈電信費1400元部分：
　　本件原告所請求之權利，係被告積欠原債權人亞太電信之行
    動電話電信費1400元，原告受讓債權後，其電信費請求權即
    有上開2年短期時效之適用。而本件原告自承被告於105年5
    月15日至105年6月16日期間開始沒有繳納電信費（見中小卷
    第55頁），則該電信費請求權於105年6月間即已發生，然原
    告遲至110年8月13日始向本院聲請對被告核發支付命令，其
    請求權顯已罹於2年之時效期間而消滅，被告自得以此得對
    抗讓與人即亞太電信之事由，對抗為受讓人之原告而拒絕給
    付電信費。
　⒉專案補貼款1萬1729元部分：　　
　　而就專案補貼款部分，觀諸原告提出之專案同意書記載「本
    專案合約期間內，立同意書人不得退租（含一退一租）、轉
    換至預付卡或被銷號，否則需賠償本公司（即亞太電信）專
    案補償款，補貼款之計算採以日遞減原則計算，如有欠繳月
    租費等其他費用時並應立即繳清。補貼款計算公式：專案補
    償款－【（專案補償款/合約日數）×已使用日數】＝實際應賠
    償之專案補償款金額」（見中小卷第71頁），可知被告使用
    門號及上開商品服務於原合約期限內提前退租或終止租用關
    係時，應支付專案補貼款，而該專案補貼款乃係被告申辦門
    號時，因承諾持續使用門號及商品服務一定期間（即綁約）
    而取得月租費之減免優惠或電信設備優惠價差等，實質上應
    屬販售商品之代價，非屬違約金，自應與月租費、商品價金
    等同視之。因此，原告所請求之專案補貼款，即應適用民法
    第127條第8款之2年短期時效，則被告為時效抗辯拒絕給付
    ，應屬有據。
四、從而，原告依電信服務契約及債權讓與之法律關係，請求被
    告給付原告1萬3129元，及其中1400元自109年9月12日起至
    清償日止，按年息5%計算之利息，為無理由，應予駁回。
五、據上論結，本件原告之訴為無理由，依民事訴訟法第436條
    之19第1項、第78條，判決如主文。
中　　華　　民　　國　　 111 　年　　2　　月　　10　　日
                  臺灣臺中地方法院臺中簡易庭
                                  法  官  熊祥雲
以上正本係照原本作成。
如不服本判決，應於送達後20日內，以判決違背法令為理由，向
本院提出上訴狀並表明上訴理由（上訴理由應表明一、原判決所
違背之法令及其具體內容；二、依訴訟資料可認為原判決有違背
法令之具體事實），如於本判決宣示後送達前提起上訴者，應於
判決送達後20日內補提上訴理由書（須附繕本）。如委任律師提
起上訴者，應一併繳納上訴審裁判費。
中　　華　　民　　國　　 111 　年　　2　　月　　10　　日
                                  書記官  王麗麗